臺灣臺中地方法院簡易民事判決
　　　　　　 111年度沙簡字第572號
原      告  林韋任  

被      告  楊宗諭  
上列原告因被告過失傷害案件（本院111年度交簡字第287號），
提起刑事附帶民事訴訟請求損害賠償（本院111年度交簡附民字
第76號），經本院刑事庭裁定移送前來，本院於民國111年11月2
2日言詞辯論終結，判決如下：
    主      文
被告應給付原告新臺幣33,450元，及自民國111年5月21日起至清
償日止，依照週年利率5％計算之利息。
原告其餘之訴駁回。
訴訟費用由被告負擔10％，餘由原告負擔。
本判決原告勝訴部分，得假執行。但被告如以新臺幣33,450元為
原告預供擔保後，得免為假執行。
    事實及理由
一、本件被告經合法通知，未於言詞辯論期日到場，核無民事訴
    訟法第386條各款所列情形，爰依原告之聲請，由其一造辯
    論而為判決。
二、原告主張：被告於民國110年7月23日下午2時56分許前某時
    ，駕駛車牌號碼000-0000號自用小客車，沿臺中市清水區中
    山路由北往南方向行駛，於同日下午2時56分許，行經中山
    路139號前，本應注意行車變換車道或往右側偏駛時，應先
    顯示欲變換車道方向之燈光或手勢，暨讓直行車先行，且依
    當時天候晴、日間自然光線、柏油路面及視距良好等情形，並
    無不能注意之情事，竟疏未注意及此，冒然向右偏駛。適原
    告騎乘車牌號碼000-0000號普通重型機車（下稱系爭機車）
    ，沿同向行進，行經原告駕駛車輛右側，見狀閃避不及而發
    生擦撞，因此倒地受有左側肩膀挫傷、左側手肘擦傷、左側
    中指擦傷及左側小指表淺性損傷等傷害，並致原告受有下列
    損害：1.醫療費用新臺幣（下同）12,650元。2.機車維修費
    用8,000元。3.交通費用8,350元。4.工作損失21,000元：原
    告每月工資45,000元，受傷期間無法工作14日，共損失21,0
    00元。5.精神慰撫金100,000元。以上共計150,000元。為此
    ，爰依侵權行為法律關係請求被告給付。並請求法院判決：
    （一）被告應給付原告150,000元，及自起訴狀繕本送達次
    日起至清償日止，依照年息5％計算之利息。（二）訴訟費用
    由被告負擔。
三、被告未於言詞辯論期日到場，亦未提出書狀作何聲明或陳述
    。
四、法院之判斷：
（一）按刑事訴訟判決所認定之事實，固非當然有拘束民事訴訟
      判決之效力，但民事法院調查刑事訴訟原有之證據，而斟
      酌其結果以判斷事實之真偽，並於判決內記明其得心證之
      理由，即非法所不許，是本院審理本件民事訴訟事件時，
      自得調查刑事訴訟卷內原有之證據，斟酌其結果以判斷事
      實之真偽，合先敘明。查本件車禍係因被告於110年7月23
      日下午2時56分許前某時，駕駛車牌號碼000-0000號自用
      小客車，沿臺中市清水區中山路由北往南方向行駛，於同
      日下午2時56分許，行經中山路139號前，本應注意行車變
      換車道或往右側偏駛時，應先顯示欲變換車道方向之燈光
      或手勢，暨讓直行車先行，且依當時天候晴、日間自然光
      線、柏油路面及視距良好等情形，並無不能注意之情事，竟
      疏未注意及此，冒然向右偏駛。適原告騎乘系爭機車，沿
      同向行進，行經原告駕駛車輛右側，見狀閃避不及而發生
      擦撞，因此倒地受有左側肩膀挫傷、左側手肘擦傷、左側
      中指擦傷及左側小指表淺性損傷等傷害於，被告並經本院
      刑事法庭認定犯過失傷害罪，而判處拘役20日，如易科罰
      金，以1,000元折算1日等情，有本院111年度交簡字第287
      號刑事確定判決在卷可稽，並經本院調取該刑事案卷核閱
      無訛，堪以認定。
（二）按因故意或過失，不法侵害他人之權利者，負損害賠償責
      任；不法侵害他人之身體或健康者，對於被害人因此喪失
      或減少勞動能力或增加生活上之需要時，應負損害賠償責
      任；不法侵害他人之身體、健康、名譽、自由、信用、隱
      私、貞操，或不法侵害其他人格法益而情節重大者，被害
      人雖非財產上之損害，亦得請求賠償相當之金額；民法第
      184條第1項前段、第193條第1項、第195條第1項前段分別
      定有明文。查被告因過失肇致發生本件事故並致原告受有
      前開傷害等情，有如前述。則被告就本件事故之發生為有
      過失，該過失行為與原告所受前開傷害間，具有相當因果
      關係，自係過失不法侵害原告之身體權利，堪以認定。依
      前開規定，原告請求被告賠償其因前開傷害所受損害，自
      屬有據。茲就原告請求被告賠償之各項損害，有無理由，
      審酌如下：　　　　　　　
   1、醫療費用12,650元部分：原告與其所述相符之提出明哲外
      科診所收據5張、光田醫療社團法人光田綜合醫院沙鹿院
      區門診收據1張、安全堂中藥房收據2張為證，應與准許。
 　2、機車維修費用8,000元部分：不法毀損他人之物者，被害
      人得請求賠償其物因毀損所減少之價額；負損害賠償責任
      者，除法律另有規定或契約另有訂定外，應回復他方損害
      發生前之原狀。因回復原狀而應給付金錢者，自損害發生
      時起，加給利息。第1項情形，債權人得請求支付回復原
      狀所必要之費用，以代回復原狀。為民法第196條、第213
      條所明定。又請求賠償物被毀損所減少之價值，得以修護
      費用為估價標準，但以必要者為限，例如修理材料費以新
      品換舊品應予折舊（最高法院77年5月17日77年度第9次民
      事庭會議決議參照）。查，本件被告過失不法毀損系爭車
      輛，已如上述，依前開規定，自應負侵權行為損害賠償責
      任，則以修復金額作為賠償金額，自屬有據。又系爭車輛
      之零件修理既係以新零件更換破損之舊零件，依上開說明
      ，自應將零件折舊部分予以扣除。查系爭車輛受損而支出
      修理費用計8,000元，依原告所提出之德源維修估價單記
      載，均屬零件費用。依行政院所頒固定資產耐用年數表及
      固定資產折舊率之規定，【機械腳踏車】之耐用年數為3
      年，依定率遞減法每年折舊1000分之536，另依營利事業
      所得稅查核準則第95條第6項規定「固定資產提列折舊採
      用定率遞減法者，以1年為計算單位，其使用期間未滿1年
      者，按實際使用之月數相當於全年之比例計算之，不滿1
      月者，以1月計」，且依固定資產耐用年數表及固定資產
      折舊率之規定，機器腳踏車耐用年數為3年，且最後1年之
      折舊額加歷年折舊累計額，其總和不得超過該資產成本原
      額10分之9，殘值並應以10分之1為合度，亦即應扣除10分
      之9之零件折舊。上開原告所有機車自出廠日104年（即西
      元2015年）10月，迄本件車禍發生時即110年7月23日，已
      使用超過3年耐用期限，依上開說明，扣除折舊之累計金
      額應不得超過該資產成本原額10分之9。依此計算，系爭
      車輛更換新零件費用為8,000元，則扣除折舊後之零件費
      用為800元（計算式：80000.1＝800）。
 　3、交通費用8,350元部分：此部分原告並未提出任何因受傷
      而支出交通費之證明資料，本院即無從認定其主張為真。
   4、工作損失21,000元部分：原告雖提出工作在職證明書1紙
      為證，但依據原告所提出之明哲診所診斷證明書記載「病
      名：左上肢、左手、左膀多處挫傷」、「醫師囑言：110.
      7.24至110.7.30本院門診治療肆（4）次」；另光田醫療
      社團法人光田綜合醫院診斷證明書則記載：「診斷（病名
      ）左側肩膀挫傷之初期照護、左側手肘擦傷之初期照護、
      左側中指擦傷之初期照護、左側小指表淺性損失之初期照
      護」、「醫師囑言：患者自民國110年7月23日15時21分因
      上述原因至急診就醫，經檢查與傷口換藥治療後，於民國
      110年7月23日16時15分開藥離院，宜續門診追蹤治療。--
      -以下空白---」則依據原告所提出上述2家醫療單位開立
      之診斷證明書內容，均無原告因本件車禍傷害，導致無法
      工作之認定，則原告自稱受傷期間無法工作14日云云，實
      無證據可供認定，此部分請求應無可採。
   5、精神慰撫金100,000元部分：原告於本件車禍受身體傷害
      ，精神上自亦受有相當之痛苦，其請求被告賠償其所受非
      財產上之損害即精神慰撫金，應屬有據。而精神慰撫金數
      額之酌定，應斟酌加害行為、兩造之身分、地位、家庭經
      濟能力，暨其所受痛苦之程度等一切情狀。本院審酌兩造
      之學經歷、車禍情節、治療時間，及其等身分、地位與經
      濟情況，認原告請求賠償20,000元為適當。
   6、綜上，原告因本件車禍之損失金額為33,450元（計算式：
      12650+800+20000=33450）。　
（三）給付無確定期限者，債務人於債權人得請求給付時，經其
      催告而未為給付，自受催告時起，負遲延責任。其經債權
      人起訴而送達訴狀，或依督促程式送達支付命令，或為其
      他相類之行為者，與催告有同一之效力，民法第229條第2
      項定有明文。又遲延之債務，以支付金錢為標的者，債權
      人得請求依法定利率計算之遲延利息。但約定利率較高者
      ，仍從其約定利率；應付利息之債務，其利率未經約定，
      亦無法律可據者，週年利率為5％，民法第233條第1項及第
      203條亦有明文。本件原告對被告之前揭損害賠償債權，
      既經原告起訴而送達訴狀，被告迄未給付，當應負遲延責
      任。是原告請求被告給付自起訴狀繕本送達被告次日即11
      1年5月21日起至清償日止，依照週年利率5％計算之法定遲
      延利息，核屬有據，應予准許。
（四）綜上所述，原告依侵權行為之法律關係，請求被告給付原
      告33,450元，及自111年5月21日起至清償日止，依照週年
      利率5％計算之利息，為有理由，應予准許。至原告逾此範
      圍之請求，為無理由，應予駁回。
五、原告勝訴部分，依民事訴訟法第389條第1項第3款規定，應
    由法院主動宣告原告於本判決確定前，即可依本判決命給付
    內容對被告財產聲請強制執行，並且依據同法第392條第2項
    規定，由法院主動宣告被告如果預先提供擔保之後，就可免
    為假執行。
六、訴訟費用負擔之依據：民事訴訟法第79條。
中　　華　　民　　國　　111 　年　　12　　月　　6 　　日
                        臺灣臺中地方法院沙鹿簡易庭
                            法  官  劉國賓
以上為正本，係照原本作成。
如不服本判決，應於判決送達後20日內向本院提出上訴狀並表明
上訴理由（須附繕本）；如委任律師提起上訴者，應一併繳納上
訴審裁判費。
中　　華　　民　　國　　111 　年　　12　　月　　6 　　日
                            書記官  張隆成